ACORDAO-COMPLETO-2339764

ACÓRDÃO DE RELAÇÃO

ACÓRDÃO DE RELAÇÃO 501/2019 ATA 2/2019 - SEGUNDA CÂMARA

Acórdão 501/2019-TCU-Segunda Câmara
	Os Ministros do Tribunal de Contas da União ACORDAM, por unanimidade, com fundamento nos arts. 1º, inciso V, e 39, inciso II, da Lei 8.443/1992, c/c os arts. 1º, inciso VIII, 143, inciso II, 259, inciso II, e 260, § 5º, do Regimento Interno/TCU e no art. 7º, inciso I, da Resolução/TCU 206/2007, em considerar prejudicada a apreciação do mérito dos atos de concessão de pensão militar a seguir relacionados, por perda de objeto, tendo em vista o falecimento dos interessados, de acordo com os pareceres emitidos nos autos:
1. Processo TC-Processo 040.042/2018-9 (PENSÃO MILITAR) 
	1.1. Interessados: Alita Silvany da Silva (XXX.270.177-XX) ; Dagmar Brandao Serrao (XXX.279.617-XX) ; Elza Del Giudice (XXX.140.627-XX) ; Hedna Campos Araújo (XXX.388.057-XX) ; Lindinalva Melo Camara (XXX.146.887-XX) ; Maria de Jesus de Carvalho Souza (XXX.283.097-XX) ; Marlene Sevidanes de Oliveira (XXX.844.137-XX) ; Nerval Rabello de Morais (XXX.285.438-XX) ; Neuza Augusta de Araújo Monteiro (XXX.350.147-XX) ; Nilda Carneiro de Oliveira (XXX.348.487-XX) ; Odeth Gomes Alexandre (XXX.894.997-XX) ; Regina Cwaigman Prestes (XXX.807.647-XX) ; Rita Severina da Silva e Silva (XXX.278.147-XX) ; Sebastiana Rocha da Silva (XXX.264.337-XX) ; Silvia Natalia da Silva Cruz (XXX.285.707-XX) ; Sylvia da Costa Alves Borges (XXX.297.207-XX) ; Terezinha de Albuquerque Barreto (XXX.450.427-XX) ; Valdiria da Lapa Barros (XXX.664.457-XX) ; Wagner Navarro Magalhaes (XXX.377.097-XX) ; Zilda Souto Navarro (XXX.877.477-XX) .
	1.2. Órgão/Entidade: Primeira Região Militar – MD/CE.
	1.3. Relator: Ministro-Substituto Marcos Bemquerer Costa.
	1.4. Representante do Ministério Público: Procuradora-Geral Cristina Machado da Costa e Silva.
	1.5. Unidade Técnica: Secretaria de Fiscalização de Pessoal (Sefip) .
	1.6. Representação legal: não há.
	1.7. Determinações/Recomendações/Orientações: não há.

Segunda Câmara

Primeira Região Militar - MD/CE.

Alita Silvany da Silva (XXX.270.177-XX); Dagmar Brandao Serrao (XXX.279.617-XX); Elza Del Giudice (XXX.140.627-XX); Hedna Campos Araújo (XXX.388.057-XX); Lindinalva Melo Camara (XXX.146.887-XX); Maria de Jesus de Carvalho Souza (XXX.283.097-XX); Marlene Sevidanes de Oliveira (XXX.844.137-XX); Nerval Rabello de Morais (XXX.285.438-XX); Neuza Augusta de Araújo Monteiro (XXX.350.147-XX); Nilda Carneiro de Oliveira (XXX.348.487-XX); Odeth Gomes Alexandre (XXX.894.997-XX); Regina Cwaigman Prestes (XXX.807.647-XX); Rita Severina da Silva e Silva (XXX.278.147-XX); Sebastiana Rocha da Silva (XXX.264.337-XX); Silvia Natalia da Silva Cruz (XXX.285.707-XX); Sylvia da Costa Alves Borges (XXX.297.207-XX); Terezinha de Albuquerque Barreto (XXX.450.427-XX); Valdiria da Lapa Barros (XXX.664.457-XX); Wagner Navarro Magalhaes (XXX.377.097-XX); Zilda Souto Navarro (XXX.877.477-XX).

MARCOS BEMQUERER

não há.

PENSÃO MILITAR (PMIL)

Secretaria de Fiscalização de Pessoal (Sefip).